臺灣高等法院刑事判決　　　　　　　 100年度上易字第2275號
上　訴　人
即　被　告　葉建中
上列上訴人因詐欺案件，不服臺灣臺北地方法院100年度易字第
892號，中華民國100年9月1日第一審判決（起訴案號：臺灣臺北
地方法院檢察署100年度偵字第5008號、第8748號），提起上訴
，本院判決如下：
    主  文
上訴駁回。
    理  由
一、按刑事訴訟法第350條、第361條、第362條、第367條規定，
    不服地方法院之第一審判決而上訴者，須提出上訴書狀，並
    應敘述具體理由，為上訴必備之程式；其所提出之書狀未敘
    述上訴理由，或僅曾以言詞陳述上訴理由者，均應於上訴期
    間屆滿後20日內補提理由書於第一審法院。惟原審法院對上
    訴書狀有無記載理由，僅應為形式上之審查，認有欠缺，且
    未據上訴人自行補正者，始應定期間先命補正，至於上訴理
    由是否具體，係屬第二審法院審查範圍，不在命補正之列（
    參照刑事訴訟法第361條之立法意旨）。倘上訴人已提出上
    訴理由，但所提非屬具體理由者，應由第二審法院以上訴不
    合法律上之程式，判決駁回之。而所謂具體理由，必係依據
    卷內既有訴訟資料或提出新事證，指摘或表明第一審判決有
    何採證認事、用法或量刑等足以影響判決本旨之不當或違法
    ，而構成應予撤銷之具體事由，始克當之；倘僅泛言原判決
    認定事實錯誤、違背法令、量刑失之過重或輕縱，而未依上
    揭意旨指出具體事由，或形式上雖已指出具體事由，然該事
    由縱使屬實，亦不足以認為原判決有何不當或違法者，皆難
    謂係具體理由，俾與第二審上訴制度旨在請求第二審法院撤
    銷、變更第一審不當或違法之判決，以實現個案救濟之立法
    目的相契合，並節制濫行上訴（最高法院97年度台上字第89
    2號裁判意旨參照）。
二、本件原判決以上訴人即被告葉建中於民國99年9月21日至同
    年12月28日間之某時日，在不詳處所，將其所有臺灣新光商
    業銀行西園分行帳號0000000000000號帳戶之存摺、提款卡
    及密碼，交付予姓名年籍不詳之成年人，供該人及所屬詐騙
    集團成員作為詐騙如原判決附表所示被害人之用等情，有被
    告之供述、臺灣新光商業銀行西園分行帳戶之存摺存款業務
    往來約定書、存戶事故申請書、自動化服務申請狀況查詢、
    如原判決附表所示之各該被害人之指述、銀行存款帳戶存提
    交易明細查詢明細表、被害人匯款之相關銀行交易明細、存
    入憑條、存摺等件為據，並說明被告辯稱其存摺及提款卡係
    遺失，並無提供他人使用云云，尚不足採信之理由，因而認
    定被告有上開幫助詐欺犯行，並審酌被告任意提供帳戶與他
    人使用，足以助長詐騙集團財產犯罪之風氣，影響社會正常
    交易安全，增加被害人尋求救濟之困難，並使犯罪之追查趨
    於複雜，且犯後矢口否認犯行，犯罪後態度不佳，及本件被
    害人因此遭受詐騙金額非少，惟被告已賠償告訴人卓憶慧之
    損失等一切情狀，因而量處有期徒刑4月，並諭知易科罰金
    之折算標準等語。均已詳敘所憑證據、認定理由及量刑依據
    。從形式上觀察，原判決並無認定事實錯誤、量刑瑕疵或違
    背法令之情形可言。
三、被告上訴意旨固辯稱：伊的金融卡及存摺係遺失，並不是參
    與犯罪集團，伊也是被害人云云。然衡以被告上開辯詞，業
    據原審判決於理由欄內詳述其不足採信之理由，且原審判決
    並未認定被告為詐欺犯罪集團份子，僅認定已提供助力，故
    未以共犯論處，而依幫助犯之規定減輕其刑，是被告仍執陳
    詞，提起上訴，除對原審判決之認定應有誤解外，復非依據
    卷內既有訴訟資料或提出新事證，指摘或表明第一審判決有
    何採證、認事、用法或量刑等足以影響判決本旨之不當或違
    法，自難認其上訴書狀已經敘述具體理由。揆諸首揭說明，
    因認本件上訴不合上訴之法律程式，應予駁回，並不經言詞
    辯論為之。
據上論斷，應依刑事訴訟法第367條前段、第372條，判決如主文
。
中    華    民    國   100    年    10    月    24    日
                  刑事第八庭審判長法  官  林恆吉
                                  法  官  劉嶽承
                                  法  官  王偉光
以上正本證明與原本無異。
不得上訴。
                                  書記官  陳盈璇
中    華    民    國   100    年    10    月    24    日